【裁判字號】    97,訴,783
【裁判日期】    970630
【裁判案由】    毒品危害防制條例
【裁判全文】
臺灣基隆地方法院刑事判決               97年度訴字第783號
公  訴  人  臺灣基隆地方法院檢察署檢察官
被      告  乙○○
上列被告因毒品危害防制條例案件，經檢察官提起公訴（97年度
毒偵字第667號），因被告於準備程序中為有罪之陳述，經本院
合議庭裁定由受命法官獨任行簡式審判程序，本院判決如下：
    主  文
乙○○施用第一級毒品，累犯，處有期徒刑柒月，扣案之第一級
毒品海洛因壹包驗餘重零點壹壹壹貳公克，併同無從與之完全析
離之分裝袋壹只，沒收銷燬之。
    事實及理由
一、本件犯罪事實、證據及應適用之法條，除下列應予補充或更
    正外，其餘均詳如起訴書之記載（如附件）：(1)犯罪事實欄
    二倒數第2行「淨重0.113公克」等字後增列「驗餘後重0.11
    12公克」等字，(2)證據補充「被告於本院中之自白、查獲時
    之照片4張」。
二、刑之酌科
    本院審酌被告犯罪之動機、曾有施用毒品之前科仍不知戒除
    ，惟其犯後坦承犯行、所犯乃戕害自己身心健康，尚未危及
    他人等一切情狀，量處如主文所示之刑。
三、沒收
    扣案之白色粉末1包（淨重0.1130公克，取樣0.0018公克，
    驗餘重0.1112公克），核屬毒品危害防制條例所明定列管之
    第一級毒品海洛因，併同無法與之完全析離之分裝袋1只，
    應依毒品危害防制條例第18條第1項前段規定，宣告沒收併
    銷燬之。
四、據上論斷，應依刑事訴訟法第273條之1第1項、第299條第1
    項前段、第310條之2、第454條，毒品危害防制條例第10條
    第1項、第18條第1項、第23條第2項，刑法第11條前段、第
    47 條第1項，判決如主文。
本案經檢察官甲○○到庭執行職務。
中    華    民    國    97    年    6     月    30    日
                  刑事第三庭法    官  鄭培麗
以上正本證明與原本無異。
對於本件判決如有不服，應於收受送達後10日內，向本院提出上
訴書狀，上訴於臺灣高等法院，並按他造當事人之人數附具繕本
。
中    華    民    國    97    年    6    月    30     日
                            書 記 官  王佩珠
附錄論罪法條：
毒品危害防制條例第10條第1項
施用第一級毒品者，處 6 月以上 5 年以下有期徒刑。
附件：
臺灣基隆地方法院檢察署檢察官起訴書
                                     97年度毒偵字第667號
    被      告  乙○○  男  42歲（民國○○年○月○○日生）
                        身分證統一編號：Ｚ000000000號
                        住臺北縣汐止市○○路14巷5號14樓
                        居基隆市○○區○○路294巷8之1號
上列被告因違反毒品危害防制條例案件，業經偵查終結，認應提
起公訴，茲敘述犯罪事實及證據並所犯法條如下：
        犯罪事實
一、乙○○前因施用毒品案件，經觀察、勒戒後，認有繼續施用
    毒品傾向，再經強制戒治，於民國91年8月23日執行完畢，
    並經臺灣臺北地方法院檢察署檢察官以91年度戒毒偵字第
    161號為不起訴處分。又因施用毒品案件，經臺灣基隆地方
    法院於95年10月25日，以95年度訴字第629號判決判處有期
    徒刑7月，於96年7月15日縮刑期滿執行完畢。詎其猶不知悔
    改，基於施用第一級毒品海洛因之犯意，於97年2月24日晚
    間10時許，在基隆市○○區○○路294巷8之1號住處，以將
    第一級毒品海洛因倒入注射針筒加水混合注射身體之方式，
    施用第一級毒品海洛因1次，嗣於97年2月28日下午4時32分
    許，為警在基隆市○○區○○路與義三路口盤查查獲，並扣
    得第一級毒品海洛因1小包（淨重0.113公克），復經警採其
    尿液送驗，結果呈嗎啡陽性反應。
二、案經基隆市警察局第一分局報告偵辦。
        證據並所犯法條
一、證據名稱及待證事實
┌──┬──────────┬────────────┐
│編號│證據名稱            │待證事實                │
├──┼──────────┼────────────┤
│一  │被告乙○○之供述    │其承認有施用第一級毒品海│
│    │                    │洛因之行為。            │
├──┼──────────┼────────────┤
│二  │基隆市警察局第一分局│經警採集被告尿液送驗，鑑│
│    │偵辦毒品案件尿液檢體│驗結果呈嗎啡陽性反應。  │
│    │對照表、臺灣尖端先進│                        │
│    │生技醫藥股份有限公司│                        │
│    │濫用藥物檢驗報告各1 │                        │
│    │份                  │                        │
├──┼──────────┼────────────┤
│三  │扣案第一級毒品海洛因│被告為警查獲持有之米白色│
│    │1小包（淨重0.113公克│粉末1小包檢出第一級毒品 │
│    │）、交通部民用航空局│海洛因之成分。          │
│    │航空醫務中心毒品鑑定│                        │
│    │書1份               │                        │
├──┼──────────┼────────────┤
│四  │本署刑案資料查註紀錄│被告有如事實欄所載之施用│
│    │表、全國施用毒品案件│毒品紀錄。              │
│    │紀錄表、法務部全國檢│                        │
│    │察官線上查詢刑案人犯│                        │
│    │在監所最新資料報表各│                        │
│    │1份                 │                        │
└──┴──────────┴────────────┘
二、核被告所為，係犯毒品危害防制條例第10條第1項之施用第
    一級毒品罪嫌。被告持有第一級毒品海洛因之低度行為，應
    為施用第一級海洛因之高度行為所吸收，不另論罪。又被告
    有如事實欄所載之科刑紀錄，有本署刑案資料查註紀錄表1
    份在卷可按，其於5年內故意再犯本件有期徒刑以上之罪，
    屬累犯，請依刑法第47條第1項之規定，加重其刑。扣案第
    一級毒品海洛因1小包（淨重0.113公克），請依毒品危害防
    制條例第18條第1項前段之規定，宣告沒收銷燬之。
三、依毒品危害防制條例第23條第2項、刑事訴訟法第251條第1
    項提起公訴。
        此  致
臺灣基隆地方法院
中    華    民    國    97    年    5     月    16    日
                              檢察官  鄭  雅  方
本件正本證明與原本無異
中    華    民    國    97    年    5     月    19    日
                              書記官  姜  貴  泰
附錄所犯法條：
毒品危害防制條例第10條
    施用第一級毒品者，處 6 月以上 5 年以下有期徒刑。
    施用第二級毒品者，處 3 年以下有期徒刑。


司法院資訊處製作；財團法人民間司法改革基金會備份。
